臺灣高雄地方法院刑事判決　　　　　　　110年度訴字第446號
公　訴　人　臺灣高雄地方檢察署檢察官
被　　　告　李佳誠


　　　　　　許仲嶢


共　　　同
指定辯護人　本院公設辯護人黃秋葉
上列被告因違反毒品危害防制條例案件，經檢察官提起公訴（11
0 年度偵字第2547號），本院判決如下：
    主  文
李佳誠共同犯販賣第三級毒品而混合二種以上毒品未遂罪，處有
期徒刑壹年貳月。扣案如附表編號1至4所示之物，均沒收。
許仲嶢共同犯販賣第三級毒品而混合二種以上毒品未遂罪，累犯
，處有期徒刑壹年參月。扣案如附表編號1 至2 、5 所示之物，
均沒收。
    事  實
一、李佳誠、許仲嶢及真實姓名年籍不詳、綽號「小林」之人，
    均明知4-甲基甲基卡西酮、甲基-N ,N-二甲基卡西酮係毒品
    危害防制條例所定列管之第三級毒品，依法不得販賣、持有
    純質淨重5 公克以上，竟共同意圖營利，基於販賣第三級毒
    品而混合二種以上毒品之犯意聯絡，由「小林」於民國 110
    年1月14日上午6時44分許起，在通訊軟體TELEGRAM「高雄西
    藥房」社群內，公開登打「今晚音樂課（音符符號）尋女」
    、「私台傳播可以叫啊」、「你多愛傳播」等文字而公開散
    布意圖販賣毒品咖啡包之訊息。適有員警執行網路巡邏發現
    上情，基於蒐證之目的而佯裝買客以暱稱「小老虎」與之攀
    談並商談購買毒品咖啡包事宜，嗣「小林」轉介交易訊息予
    李佳誠，推由李佳誠於同日下午6時41分許，以附表編號3、
    4 所示之行動電話，透過TELEGRAM通訊軟體與「小老虎」約
    定以新臺幣（下同）3萬元之對價販賣毒品咖啡包100包，再
    推由許仲嶢向王吉翃（綽號「牛牛」）購買如附表編號1、2
    所示含有第三級毒品4-甲基甲基卡西酮（起訴書誤載為甲基
    甲基卡西酮成分，業經檢察官當庭更正）之咖啡包共 200包
    （附表編號1 所示之「膠原蛋白」包裝之毒品咖啡包，另含
    有微量第三級毒品微量甲基- N,N-二甲基卡西酮成分，以上
    合稱上開咖啡包。檢驗前總淨重、檢驗後推估4-甲基甲基卡
    西酮總純質淨重，詳如附表編號1、2「說明欄」所示），並
    於同日晚上9時許，駕駛車牌號碼000- 0000號自用小客車搭
    載李佳誠，一同攜帶上開咖啡包至址設高雄市○○區○○○
    路00號之歐遊汽車旅館（下稱該旅館），復由許仲嶢進入該
    旅館706 號房探查確認後，以電話通知李佳誠將上開咖啡包
    攜入該旅館706 號房內交易，嗣於李佳誠交付毒品咖啡包予
    員警時，員警即表明身份而當場逮捕其二人致未遂，員警並
    於現場扣得如附表所示等物，始悉上情。
二、案經屏東縣政府警察局枋寮分局報告臺灣高雄地方檢察署檢
    察官偵查起訴。
    理  由
一、證據能力之說明
    按被告以外之人於審判外之言詞或書面陳述，除法律有規定
    者外，不得作為證據，刑事訴訟法第159 條第1 項定有明文
    。又被告以外之人於審判外之陳述，雖不符刑事訴訟法第
    159 條之1 至第159 條之4 之規定，而經當事人於審判程序
    同意作為證據，法院審酌該言詞陳述或書面陳述作成時之情
    況，認為適當者，亦得為證據；當事人、代理人或辯護人於
    法院調查證據時，知有同法第159 條第1 項不得為證據之情
    形，而未於言詞辯論終結前聲明異議者，視為有前項之同意
    ，刑事訴訟法第159 條之5 定有明文。查檢察官、被告李佳
    誠、許仲嶢（以下合稱被告二人）及其等之辯護人於本院行
    準備程序時，對本判決以下引用之證據資料，均同意有證據
    能力（見院卷第64頁），且迄於言詞辯論終結前亦未聲明異
    議。經本院審酌各該證據作成時之情況並無違法或顯然不可
    信之瑕疵，爰認以之作為證據應屬適當，揆諸上開說明，而
    具證據能力。又本院後述所引用之非供述證據部分，與本案
    均有關聯性，且查無違反法定程序取得之情，依刑事訴訟法
    第158 條之4 規定反面解釋，亦具證據能力。
二、認定事實所憑之證據及理由
  ㈠訊據被告二人就上開事實於警詢及本院審理中均已坦承不諱
    （見警卷第7 、24頁，院卷第199 、220 頁），且被告二人
    所述亦互核相符，並有員警職務報告（偵卷第93至94頁）、
    咖啡包初步檢驗結果報告表、照片（警卷第45至46頁、第52
    至53頁、第58至61頁）、自願受搜索同意書（警卷第32頁）
    、屏東縣政府警察局枋寮分局扣押筆錄、扣押物品清單、收
    據及照片（警卷第33至38頁、第91至93頁、第96至119 頁）
    、屏東縣政府警察局枋寮分局查獲代保管單（警卷第39頁）
    、車號000-0000號自小客車照片（警卷第94至95頁）、車輛
    詳細資料報表（警卷第128 頁）、屏東縣政府警察局枋寮分
    局110 年檢管字第1275號扣押物品清單（偵卷第79頁）、11
    0 年安保字第482 號扣押物品清單（偵卷第87頁）、王吉翃
    於微信通訊軟體上之照片、ID等手機畫面截圖（警卷第62頁
    ，院卷第141 至143 頁）、王吉翃與被告許仲嶢之通話紀錄
    （院卷第145 至151 頁）、「小林」於TELEGRAM軟體公開群
    組「高雄西藥房」刊登販賣毒品咖啡包之訊息截圖（警卷第
    72頁）、被告李佳誠於TELEGRAM軟體上之大頭照（警卷第76
    頁）、被告李佳誠與佯稱購毒員警之通話及對話紀錄（警卷
    第77至80頁、第86至90頁）、被告李佳誠與「小林」之通話
    及對話紀錄（警卷第81至85頁）等在卷可憑，另有附表所示
    之物扣案可佐。而扣案如附表編號1 、2 所示之毒品咖啡包
    經內政部警政署刑事警察局抽檢之結果，均測得含有第三級
    毒品4-甲基甲基卡西酮純度約4 ％，依據抽測純度值推估，
    附表編號1 、2 所示之毒品咖啡包加計含有4-甲基甲基卡西
    酮之驗前總純質淨重約43.72 公克（計算式：43.29+0.43＝
    43.72 ）；另附表編號1 所示之毒品咖啡包，含有微量之第
    三級毒品甲基-N ,N-二甲基卡西酮成分一情，有內政部警政
    署刑事警察局110 年3 月30日刑鑑字第1100014657號鑑定書
    及檢體照片在卷可憑（偵卷第89至91頁）。足證被告二人前
    揭任意性自白與事實相符，堪可採信。
  ㈡按販賣毒品係違法行為，非可公然為之，且有其獨特之販售
    通路及管道，復無一定之公定價格，容易增減分裝之份量，
    而每次買賣之價量，可能隨時依雙方關係深淺、資力、需求
    量及對行情之認知、毒品純度、來源是否充裕、查況鬆嚴、
    購買者被查獲時供述購買對象之可能風險評估等，而異其標
    準，非可一概而論，且販賣者從各種「價差」、「量差」或
    「純度」牟取利潤方式，亦有差異，然其所圖利益之非法販
    賣行為目的，則屬相同，並無二致。又販賣利得，除經行為
    人坦承，或其價量至臻明確，確實難以究其原委。然依一般
    民眾普遍認知，毒品價格非低、取得不易，且毒品之非法交
    易，向為政府查禁森嚴且重罰不寬貸，衡諸常情，倘非有利
    可圖，殊無必要甘冒持有毒品遭查獲、重罰之極大風險，平
    白為該買賣之工作。從而，舉凡有償交易，除足反證其確另
    基於某種非圖利本意之關係外，通常尚難因無法查悉其買進
    、賣出之價差，而諉無營利之意思，或阻卻販賣犯行之追訴
    。查被告二人販賣含有第三級毒品成分之咖啡包予佯裝為買
    家之員警，屬有償交易，且被告二人與員警素不相識，如非
    有利可圖，自無甘冒觸犯刑罰之高度風險而交付第三級毒品
    予他人之理。況被告李佳誠於本院準備及審理程序中供稱其
    可藉由此交易而獲取免費之咖啡包等語（見院卷第69、173
    頁）；被告許仲嶢則於本院準備程序中陳稱其與被告李佳誠
    共同前去交易毒品，被告李佳誠會請其吃飯等語（見院卷第
    69頁），益徵被告二人各可從本案交易中獲得有償之利益甚
    明。揆諸前揭說明，應可認被告二人主觀上確有販賣第三級
    毒品以營利之犯意甚明。
  ㈢至起訴意旨原雖認被告二人與王吉翃（綽號「牛牛」）具有
    販賣第三級毒品之犯意聯絡，「小林」、王吉翃並令被告許
    仲嶢駕車搭載被告李佳誠攜帶咖啡包前去交易。然公訴檢察
    官於本院行準備程序時，已將起訴書所載「『小林』、『牛
    牛』乃令」等語刪除，並更正本案起訴事實為：被告許仲嶢
    於同日晚上9 時駕駛車牌號碼000-0000號自用小客車搭載被
    告李佳誠一同攜帶上開咖啡包至高雄市○○區○○○路00號
    歐遊汽車旅館交易等語（見院卷第69頁），先予敘明。而據
    被告許仲嶢於本院準備程序中陳稱：咖啡包是李佳誠請我跟
    王吉翃聯繫後所購買的等語（見院卷第66頁）。是依被告許
    仲嶢之供述，王吉翃僅係被告二人取得毒品咖啡包之上游，
    而非與被告二人共同販賣毒品之共犯。此外，亦無其他積極
    證據足資證明被告二人有與王吉翃共同販毒之犯意聯絡及行
    為分擔，自無法遽此認定王吉翃係被告二人為本案犯行之共
    同正犯，是公訴意旨此部分認定，容有未恰，附此敘明。
  ㈣綜上所述，本案事證明確，被告二人上開犯行，均堪認定，
    應依法論科。
三、論罪科刑
  ㈠按刑事偵查技術上所謂之「釣魚」，係指對於原已犯罪或具
    有犯罪故意之人，以設計引誘之方式，迎合其要求，使其暴
    露犯罪事證，再加以逮捕或偵辦者而言；則行為人如原即有
    販賣毒品營利之犯意，雖因經警設計誘捕，致實際上不能完
    成毒品交易，然因其原即具有販賣毒品之意思，客觀上又已
    著手於販賣行為，仍應論以販賣毒品未遂罪（最高法院102
    年度台上字第3427號刑事判決意旨參照）。經查，本案係由
    「小林」負責先行刊登販賣毒品之訊息而吸引購毒者上門後
    ，再將此毒品交易交由被告李佳誠聯繫，而被告李佳誠亦立
    即接手與佯裝為購毒者之員警聯繫而達成毒品交易之合意，
    被告許仲嶢並負責向王吉翃購買交易所用之毒品咖啡包，是
    依被告二人及「小林」之分工模式，可知其等於「小林」刊
    登販賣毒品訊息時，即具有共同販毒之意圖，非因員警引誘
    始生販毒意念或行為。嗣被告二人依約至交易地點將毒品咖
    啡包100 包交予員警，自屬販賣毒品之著手，僅因購毒者為
    自始不具購毒真意之警員，致不能真正完成販賣行為，而屬
    販賣未遂。
  ㈡核被告二人所為，均係犯毒品危害防制條例第9 條第3 項、
    第4 條第6 項、第3 項之販賣第三級毒品而混合二種以上毒
    品未遂罪。起訴意旨認被告二人所為係犯販賣第三級毒品未
    遂罪，容有誤會，惟起訴基本事實同一，本院並已於審理中
    告知被告二人及選任辯護人，被告二人所販售之咖啡包含有
    二種第三級毒品成分，而可能涉犯上開罪名，並予被告二人
    及辯護人就此表示意見及辯論（見院卷第198 頁），而無礙
    於其等防禦權之行使，應予變更起訴法條。又被告二人持有
    第三級毒品純質淨重五公克以上之低度行為應為販賣毒品未
    遂之高度行為所吸收，不另論罪。被告二人與「小林」所為
    本案犯行，有犯意聯絡及行為分擔，應論以共同正犯。至起
    訴意旨認被告二人應與王吉翃論以共同正犯等語，容有未洽
    ，已詳如前述理由欄二㈢所述，附此敘明。
  ㈢被告二人所為應依毒品危害防制條例第9 條第3 項規定，適
    用販賣第三級毒品之法定刑，並加重其刑。又被告許仲嶢前
    因犯不能安全駕駛動力交通工具罪，經本院以105 年度交簡
    字第3503號判決判處有期徒刑2 月確定，於106 年2 月7 日
    易科罰金執行完畢一情，有臺灣高等法院被告前案紀錄表在
    卷可憑，其於徒刑執行完畢後，5 年內故意再犯本件有期徒
    刑以上之罪，為累犯。被告許仲嶢所犯本案，雖與前案罪質
    不同，然本案所犯較諸前案犯行之罪質更重，足見其刑罰反
    應力薄弱，併考量被告許仲嶢所為犯行之惡性及所應負擔罪
    責之情形，認其法定本刑依累犯規定加重，尚與罪刑相當原
    則無違，爰依刑法第47條第1 項規定加重其刑。
  ㈣刑之減輕事由
  ⒈未遂部分
    被告二人已著手為販賣第三級毒品而混合二種以上毒品犯行
    ，然因購毒者為不具購毒真意之警員而未遂，其犯罪情節較
    既遂犯相對輕微，爰均依刑法第25條第2 項規定，減輕其刑
    。
  ⒉偵審中自白減輕其刑部分
    犯第4 條至第8 條之罪於偵查及歷次審判中均自白者，減輕
    其刑，毒品危害防制條例第17條第2 項定有明文。查被告二
    人就本案所犯之罪，於警詢及審判中均坦承不諱，業如前述
    ，爰均依毒品危害防制條例第17條第2 項規定，減輕其刑。
  ⒊供出毒品上游減免其刑部分
    犯本條例第4 條至第8 條、第10條或第11條之罪，供出毒品
    來源，因而查獲其他正犯或共犯者，減輕或免除其刑，毒品
    危害防制條例第17條第1 項定有明文。經本院函詢屏東縣政
    府警察局枋寮分局本案有無因被告二人供出毒品來源，因而
    查獲其他正犯或共犯之犯行等節，枋寮分局回函併附刑事報
    告書敘明查獲王吉翃之經過一情，有屏東縣政府警察局枋寮
    分局110 年9 月23日枋警偵字第11031629500 號函暨屏東縣
    政府警察局枋寮分局110 年9 月21日枋警偵字第0000000000
    0 號刑事案件報告書在卷可查（院卷第93至98頁）。又查被
    告二人於警詢中均供出本案咖啡包之來源為「牛牛」，且有
    指認王吉翃即為「牛牛」一情，亦有本院調得屏東縣政府警
    察局枋寮分局之王吉翃調查筆錄在卷可憑（見院卷第115 至
    129 頁）。足見本案員警確有因被告二人之指證而查獲上游
    王吉翃涉嫌違反毒品危害防制條例案件之情，合於毒品危害
    防制條例第17條第1 項「因而查獲其他正犯或共犯」之要件
    ，是本案自有毒品危害防制條例第17條第1 項規定之適用。
  ⒋本案同時具有刑法第25條第2 項、毒品危害防制條例第17條
    第1 、2 項減刑事由，被告李佳誠部分，應依法先依較少之
    數依序遞減之；被告許仲嶢部分，因兼有上述加重及數種減
    輕事由，爰依法先加後再依較少之數依序遞減之。
  ㈤爰以行為人責任為基礎，審酌被告二人明知毒品戕害施用者
    身心健康，一旦染癮，難以戒除，不僅影響正常生活，且易
    衍生其他犯罪，影響社會層面至深且鉅，是毒品向為政府嚴
    令禁止流通之違禁物。被告二人竟意圖營利而著手販賣含有
    第三級毒品成分之毒品咖啡包，且所欲交易之毒品咖啡包數
    量多達100 包。又被告二人為警查獲時，除約定販賣之毒品
    咖啡包外，又經查扣毒品咖啡包100 包，足見被告二人為警
    查獲時所持有可資販賣之毒品咖啡包數量非少，倘如全數流
    通於市，影響甚鉅。惟考量被告二人年紀尚輕，且犯後坦承
    犯行，態度尚可。又被告二人並無因販賣毒品案件經論罪科
    刑之前案紀錄一情，此有臺灣高等法院被告前案紀錄表在卷
    可查。而本案係由「小林」對外刊登毒品交易之訊息，被告
    二人並非直接對外兜售者，亦無證據顯示被告二人為毒品大
    盤源頭，終究與大盤出售數量龐大之毒品以牟取暴利之情形
    有別。再兼衡被告李佳誠於本院審理中自述高中畢業之智識
    程度、從事環保工作、月薪約3 萬元、未婚但需負擔家計之
    家庭經濟狀況；被告許仲嶢則於本院審理中自陳其二專畢業
    之智識程度、從事裝潢業、月薪約2萬8,000至3 萬元、離婚
    而需扶養一名3 歲之幼子之家庭經濟狀況等一切情狀（見院
    卷第210 頁），就被告二人所犯之罪，分別量處如主文所示
    之刑。
四、沒收之宣告
  ㈠按共犯責任共同原則僅在處理共同犯罪參與關係中責任之認
    定，至於犯罪成立後應如何沒收，仍須以各行為人對工具物
    有無所有權或共同處分權為基礎，並非因共同正犯責任共同
    ，即謂其共同效力應及於各共同正犯之沒收範疇，而需對各
    共同正犯重複諭知沒收。從而除有其他特別規定者外，犯罪
    工具物須屬被告所有，或被告有事實上之處分權時，始得在
    該被告罪刑項下諭知沒收；至於非所有權人，又無共同處分
    權之共同正犯，自無庸在其罪刑項下諭知沒收（最高法院10
    7 年度台上字第2944號判決參照）。再按毒品危害防制條例
    第18條第1 項後段規定查獲之第三級、第四級毒品，無正當
    理由而擅自持有者，沒入銷燬之；此應沒入銷燬之毒品，專
    指查獲施用或持有（未成罪）之第三級、第四級毒品而言；
    倘屬同條例相關法條明文規定處罰之犯罪行為，即非該條項
    應依行政程序沒入銷燬之範圍；再同條例對於查獲之製造、
    運輸、販賣、意圖販賣而持有、以非法方法使人施用、引誘
    他人施用及轉讓、持有一定數量以上第三級、第四級毒品之
    沒收，並無特別規定，如其行為已構成犯罪，則該毒品即屬
    不受法律保護之違禁物，應回歸刑法之適用（最高法院98年
    度台上字第2889號、99年度台上字第2733號判決意旨參照）
    。
  ㈡本件被告二人當場為警查扣如附表編號1 、2 所示之咖啡包
    共200 包，經送驗而抽檢結果，經檢出含有第三級毒品成分
    ，有上開鑑定書可佐。又據被告二人於本院審理中均供稱扣
    案之毒品咖啡包雖有兩款包裝，但均可作為本案交易之用等
    語（見院卷第173 至174 頁），佐以被告二人將扣案如附表
    編號1 、2 所示之咖啡包共200 包一併攜帶至現場交易，嗣
    經員警當場扣押，是上開咖啡包未經被告二人區分而應可視
    為一體，屬被告二人犯本件販賣第三級毒品而混合二種以上
    毒品未遂犯行相關之違禁物，應依刑法第38條第1 項規定及
    共犯責任共同原則宣告沒收。又因毒品鑑驗一般係以傾倒之
    方式，將包裝袋內之毒品倒出與包裝袋分離而秤重，必要時
    輔以刮杓刮取袋內粉末，然無論依何種方式分離，包裝袋內
    均有極微量之毒品殘留，此為本院辦理毒品危害防制條例案
    件職務上已知之事實，是認前開盛裝第三級毒品之包裝袋各
    1 紙，其內均含有極微量之第三級毒品殘留而無法析離，應
    整體視為查獲之第三級毒品，而依上開規宣告沒收；至檢驗
    取樣部分，則因已用罄滅失，自無庸再為沒收之諭知。
  ㈢扣案如附表編號3、4所示之行動電話各1 支（各含如附表編
    號3、4所示之SIM卡1張）為被告李佳誠所申辦；扣案如附表
    編號5所示之行動電話1 支（含如附表編號5所示之SIM卡1張
    ）則為被告許仲嶢所申辦。而上開行動電話為其二人用以從
    事本案毒品交易所用之聯絡工具一情，業據被告二人於本院
    審理中所自承（見院卷第173 頁），並有前開對話紀錄在卷
    可佐，是屬被告二人用於從事本案犯行之物。又上開被告二
    人各自申辦之行動電話，因無證據顯示係被告二人共同持有
    、處分之物，爰依毒品危害防制條例第19條第1 項，在被告
    二人所宣告之主刑項下各自宣告沒收。
據上論斷，應依刑事訴訟法第299 條第1 項前段、第300 條，判
決如主文。
本案經檢察官王朝弘提起公訴，檢察官陳俊秀到庭執行職務。
中    華    民    國   110    年    11    月    19    日
                  刑事第八庭  審判長法  官  何一宏
                                    法  官  黃傳堯
                                    法  官  陳鑕靂
以上正本證明與原本無異。
如不服本判決應於收受送達後20日內向本院提出上訴書狀，並應
敘述具體理由；如未敘述上訴理由者，應於上訴期間屆滿後20日
內向本院補提理由書（均須按他造當事人之人數附繕本）「切勿
逕送上級法院」。
因疫情而遲誤不變期間，得向法院聲請回復原狀。
中    華    民    國   110    年    11    月    19    日
                                    書記官  許雅惠
　
◎附錄本案論罪科刑法條
毒品危害防制條例第4條
製造、運輸、販賣第一級毒品者，處死刑或無期徒刑；處無期徒
刑者，得併科新臺幣 3 千萬元以下罰金。
製造、運輸、販賣第二級毒品者，處無期徒刑或 10 年以上有期
徒刑，得併科新臺幣 1 千 5 百萬元以下罰金。
製造、運輸、販賣第三級毒品者，處 7 年以上有期徒刑，得併
科新臺幣 1 千萬元以下罰金。
製造、運輸、販賣第四級毒品者，處 5 年以上 12 年以下有期
徒刑，得併科新臺幣 5 百萬元以下罰金。
製造、運輸、販賣專供製造或施用毒品之器具者，處 1 年以上
7 年以下有期徒刑，得併科新臺幣 1 百 50 萬元以下罰金。
前五項之未遂犯罰之。
　
毒品危害防制條例第9條
成年人對未成年人販賣毒品或犯前三條之罪者，依各該條項規定
加重其刑至二分之一。
明知為懷胎婦女而對之販賣毒品或犯前三條之罪者，亦同。
犯前五條之罪而混合二種以上之毒品者，適用其中最高級別毒品
之法定刑，並加重其刑至二分之一。
　
　
附表：
┌──┬───────┬─────┬────────────┬──────────┐
│編號│物品名稱或態樣│數量      │      說      明        │沒收之說明          │
├──┼───────┼─────┼────────────┼──────────┤
│ 1  │咖啡包（各含膠│198包     │鑑定結果：              │依刑法第38條第1 項規│
│    │原蛋白包裝袋1 │          │①經檢視均為白色包裝，外│定沒收              │
│    │紙）          │          │  觀型態均相似，檢驗前總│                    │
│    │              │          │  淨重約1082.4公克。    │                    │
│    │              │          │②經抽驗1 包之結果，檢出│                    │
│    │              │          │  含有第三級毒品4-甲基甲│                    │
│    │              │          │  基卡西酮成分，及微量第│                    │
│    │              │          │  三級毒品甲基-N，N-二甲│                    │
│    │              │          │  基卡西酮等成分，其中4-│                    │
│    │              │          │  甲基甲基卡西酮之純度約│                    │
│    │              │          │  4 % ；甲基-N，N-二甲基│                    │
│    │              │          │  卡西酮則因純度未達1%而│                    │
│    │              │          │  無法估算純質淨重。    │                    │
│    │              │          │③依據抽測純度值，推估查│                    │
│    │              │          │  扣之左列咖啡包，含有4-│                    │
│    │              │          │  甲基甲基卡西酮之驗前總│                    │
│    │              │          │  純質淨重約43.29 公克  │                    │
│    │              │          │                        │                    │
├──┼───────┼─────┼────────────┼──────────┤
│ 2  │咖啡包（各含王│2包       │鑑定結果：              │依刑法第38條第1 項規│
│    │老吉包裝袋1 紙│          │①經檢視均為紅色包裝，外│定沒收              │
│    │）            │          │  觀型態均相似，檢驗前總│                    │
│    │              │          │  淨重約10.88公克。     │                    │
│    │              │          │②經抽驗1 包之結果，檢出│                    │
│    │              │          │  含有第三級毒品4-甲基甲│                    │
│    │              │          │  基卡西酮成分，純度約4 │                    │
│    │              │          │  %。                   │                    │
│    │              │          │③依據抽測純度值，推估查│                    │
│    │              │          │  扣之左列咖啡包，含有4-│                    │
│    │              │          │  甲基甲基卡西酮之驗前總│                    │
│    │              │          │  純質淨重約0.43公克。  │                    │
├──┼───────┼─────┼────────────┼──────────┤
│ 3  │行動電話（型號│1支       │被告李佳誠所有。        │依毒品危害防制條例第│
│    │iPhone6S，序號│          │                        │19條第1 項規定沒收  │
│    │：000000000000│          │                        │                    │
│    │76號、含門號  │          │                        │                    │
│    │0000000000號之│          │                        │                    │
│    │SIM卡1張）    │          │                        │                    │
├──┼───────┼─────┼────────────┼──────────┤
│ 4  │行動電話（型號│1支       │被告李佳誠所有。        │依毒品危害防制條例第│
│    │iPhone12，序號│          │                        │19條第1 項規定沒收  │
│    │：000000000000│          │                        │                    │
│    │613號、含門號 │          │                        │                    │
│    │0000000000之號│          │                        │                    │
│    │SIM 卡1 張）  │          │                        │                    │
│    │              │          │                        │                    │
├──┼───────┼─────┼────────────┼──────────┤
│ 5  │行動電話（型號│1支       │被告許仲嶢所有。        │依毒品危害防制條例第│
│    │iPhone7Plus ，│          │                        │19條第1 項規定沒收  │
│    │序號：00000000│          │                        │                    │
│    │666559號、含門│          │                        │                    │
│    │號0000000000號│          │                        │                    │
│    │之SIM 卡1 張）│          │                        │                    │
│    │              │          │                        │                    │
└──┴───────┴─────┴────────────┴──────────┘